臺灣苗栗地方法院刑事判決　　　　　　　　　　　　　九十三年度簡上字第一九號
　　上　訴　人
　　即　被　告　乙○○
右上訴人等因傷害案件，不服本院苗栗簡易庭九十二年度苗簡字第七六五號，中華民
國九十二年十一月十七日第一審簡易判決（聲請簡易判決處刑案號：臺灣苗栗地方法
院檢察署九十二年度調偵字第七號），提起上訴，本院管轄之第二審合議庭判決如左
：
    主  文
上訴駁回。
　　事　實
一、曾貴朗於民國九十一年九月二十八日上午八時五分許，持其妹曾美蓉與丙○○發
    生車禍之民事勝訴確定判決證明書，至丙○○位於苗栗縣三義鄉廣盛村四鄰六一
    號之住處向丙○○請求損害賠償，雙方於一樓客廳一言不合，遂起口角，乙○○
    竟基於傷害之概括犯意，並基於毀損之故意，連續先持丙○○家中之椅子（圓形
    塑膠椅面，鐵製椅腳），毆打丙○○，致椅子塑膠椅面破損而不堪使用，足生損
    害於丙○○，丙○○隨即與之互毆，雙方毆打之結果，分別使丙○○受有頭部瘀
    腫三×二公分、前額瘀傷０點五公分×０點五公分、頸部抓傷十公分及前胸擦傷
    四×一公分之傷害，乙○○則受有右臉約二公分擦挫傷、右臂皮下瘀青約二公分
    及右手約二公分皮下瘀青之傷害（丙○○所犯傷害犯行，業經本院判處有期徒刑
    三月確定），雙方互毆之際，丙○○之妻甲○○見狀即前往勸架，並欲將乙○○
    拉開，卻反遭承接前開傷害犯意之乙○○徒手抓傷左嘴角，致其左嘴角受有０點
    五×０點一公分之撕裂傷。嗣經丙○○之兄鍾紹騰聽聞有吵雜聲而趕至客廳，見
    乙○○正以手掐住丙○○脖子，故上前將乙○○拉開，並與丙○○合力將曾貴朗
    制伏壓倒在地，交由到場之員警處理。
二、案經丙○○、甲○○訴請苗栗縣警察局苗栗分局報請臺灣苗栗地方法院檢察署檢
    察官偵查後，聲請簡易判決處刑。
    理  由
一、認定犯罪事實所根據的證據及理由：
  (一)被告曾貴朗於本院審理時供認有於前揭時、地，持民事確定判決證明書向告訴人
    丙○○請求賠償，並與丙○○發生口角衝突，且遭丙○○毆傷等語。
  (二)據證人即告訴人丙○○於本院審理時證述與被告發生衝突及遭被告毆傷之經過等
    語明確（見九十三年四月一日審理筆錄第十九至二十六頁）。
  (三)據證人即告訴人甲○○於本院審理時證述丙○○遭被告毆傷，其於勸架時亦遭被
    告抓傷嘴角情節屬實（見同上筆錄第六至十二頁）。
  (四)據證人即在場目擊之人鍾紹騰於本院審理時證稱被告以手掐住丙○○之脖子，故
    上前將被告拉開，並將其制伏壓倒在地等語明確（同上筆錄第十三至十八頁）。
  (五)前揭被告持椅子毆打丙○○等情，經本院隔離詰問證人丙○○、甲○○之結果，
    渠等之證述互核相符。
  (六)有乙○○、甲○○、丙○○之診斷證明書三份（見九十一年度偵字第四六二三號
    卷第十四至十五頁）、經警拍照採證之現場照片二張及破損椅子照片二張在卷可
    稽（同上偵卷第十六至十七頁）。
  (七)觀諸前開九十一年度偵字第四六二三號卷第十六頁上方之現場照片，可知書桌前
    方地板上留有椅子之紅色塑膠碎片，核與證人丙○○、甲○○證述被告於客廳桌
    子前方持椅子毆打丙○○之證述相符。
  (八)告訴人丙○○因與被告互毆，致被告受有如事實欄所述傷害，而經本院於九十二
    年十一月十七日以九十二年度苗簡字第七六五號刑事簡易判決，判處有期徒刑三
    月，如易科罰金，以三百元折算一日確定等情，有前開刑事簡易判決處刑書一份
    在卷可憑。
  (九)至證人丙○○、鍾紹騰、甲○○對於被告傷害前後過程之證述，細節部分雖有出
    入，但或因時間經過許久，證人之記憶已不復清晰，或因傷害過程突然且短暫，
    證人之觀察、體會不一，此枝微末節上之出入並無逾越經驗法則合理範圍。參以
    證人丙○○等三人對於被告傷害丙○○、甲○○之主要事實，證述大致相符，前
    後一致，渠等此部分之證言應堪信為真。
  (十)綜上所述，足證被告確有傷害丙○○、甲○○及毀損椅子之事實。本案事證明確
    ，被告犯行應堪認定。
二、對於被告辯解，本院的判斷：
  　被告乙○○否認犯罪，辯稱：伊沒有拿椅子打丙○○，他的傷係自己撞牆所致，
    如果伊拿椅子打丙○○，傷勢應當嚴重，何以沒有昏倒在地上？又為何未見其送
    醫急救？且伊也沒有打曾貴蘭，如果有毆打，為何沒有用椅子毆打她？此外，伊
    是拿民事勝訴確定判決書去主張權利，又為何丙○○一家人向前來處理之員警謊
    稱伊係去偷東西云云。惟查：
  (一)被告辯稱丙○○之傷勢係撞牆所致云云。惟查，丙○○受有如事實欄所述之傷害
    有診斷證明書一份在卷可憑，已如前述，其中丙○○受有「頸部抓傷十公分」之
    傷勢，衡情應非撞牆所致，是被告此部分之辯稱，顯與事實不符，實難採信。
  (二)又被告辯稱，如伊拿椅子打丙○○，其傷勢應當嚴重，何以沒有昏倒在地上？又
    為何未見送醫急救？經查，依丙○○所受之傷勢內容判斷，並不排除係以椅子毆
    打所造成，再者，被害人遭行為人持椅子毆打，其傷勢應否嚴重？是否應昏倒在
    地？是否應送醫急救？衡諸常情，實因個案情節而有所不同，不可一概而論，是
    被告此部分之質疑，尚難資為有利之認定。
  (三)就毆打甲○○部分，被告雖辯稱：伊沒有打甲○○云云。查被告與丙○○互毆之
    際，甲○○見狀即前往勸架並拉住乙○○，卻反遭乙○○抓傷，致其左嘴角受有
    ０點五×０點一公分之撕裂傷等情，業據證人甲○○於本院審理時證述明確，且
    有診斷證明書一份在卷可稽，已如前述。至證人丙○○雖到庭證稱：「（甲○○
    受傷的經過？）我也不太清楚，她的嘴角一直在流血。」、「...... 當時被打
    的時候，頭很痛，等我哥哥（指鍾紹騰）進來的時候，就比較好一點，這之間好
    像有空白的記憶」等語（同上筆錄第二十一頁），是以，丙○○當時既遭被告持
    椅子毆打，其可能撞擊造成頭昏眼花，亦可能因此記憶短暫空白，故其對於妻子
    甲○○如何受傷無法清楚描述，誠屬合情合理，是此部分尚難資為被告有利之證
    據。又被告另辯稱：伊如要打甲○○，為何不持椅子毆打甲○○云云。經查，據
    甲○○於本院審理時證述，當時椅子已經被丙○○搶走等語（同上筆錄第十頁）
    ，況且，甲○○因勸架時遭被告以手抓傷等情，如前所述，而被告如要傷害甲○○，其究竟選擇以椅子或徒手為之，要非本案之重點，是被告此部分之辯稱，尚
    難採信。
  (四)被告復辯稱：伊是拿民事勝訴確定判決書去主張權利，為何鍾紹騰向前來處理之
    員警謊稱伊係去「偷東西」云云。惟查，此部分為證人鍾紹騰所是認，並證稱伊
    當時在鋸木，並不曉得弟弟丙○○在家，故懷疑被告一個人前來可能有問題等語
    （同上筆錄第十七頁）。然而，姑不論鍾紹騰事後如何與到場之員警陳述，實與
    本案被告是否傷害丙○○、甲○○情節無涉，如被告認其權益因此受損，亦應依
    其他法定程序予以救濟，要與本案無關，是被告此部分之辯稱，難以採信，附此
    敘明。
  (五)另被告向本院聲請調查其妹曾美蓉與丙○○發生車禍之原因，並請求勘驗車禍現
    場云云（見九十三年四月一日審理筆錄第四十六頁）。然查，關於被告之胞妹曾
    美蓉與丙○○發生車禍一案，業經曾美蓉向本院訴請丙○○請求民事損害賠償，
    本院於八十九年八月十七日以八十九年度訴字第一六九號判決，判處丙○○應給
    付曾美蓉新台幣五萬一千四百五十元及其遲延利息等，該案並於九十年二月八日
    確定等情，有該民事判決書及判決確定證明書各一份在卷可稽（九十二年度調偵
    字第七號卷第十、十一頁），是此部分民事法律關係既經法院以判決確定之，且
    與本案被告是否有傷害行為之待證事項無涉，是被告此部分之聲請，尚難憑採，
    應予駁回，附此敘明。
  (六)綜上，被告所辯，或與事實不符，或有違論理法則，或與本案無關，均顯屬卸責
    之詞，不足採信。
三、上訴駁回的理由：
    原審判決認被告乙○○所為，係犯刑法第二百七十七條第一項之普通傷害罪及同
    法第三百五十四條之毀損罪。被告乙○○所犯上開傷害與毀損二罪，係其以一持
    椅子毆打行為所致，為想像競合犯，應依刑法第五十五條前段之規定，從一重之
    傷害罪論處。又被告乙○○先後二次傷害犯行，時間緊接，罪名與構成要件相同
    ，顯係基於概括犯意而為，應依連續犯規定論以一罪，並加重其刑。且審酌被告
    之素行、犯罪動機、目的、被害人所受損傷程度、未與被害人達成和解及犯罪後
    否認犯行等一切情狀，量處被告乙○○期徒刑三月，並諭知易科罰金之折算標準
    ，其認事用法，並無違誤，量刑亦屬妥適。上訴意旨猶執前詞，指摘原審判決不
    當，核無理由，應予駁回。
四、適用法律依據：
　  刑事訴訟法第四百五十五條之一第一項、第三項、第三百六十八條。
本案經檢察官劉正穆到庭執行職務。
中　　　華　　　民　　　國　　九十三　　年　　　四　　　月　　 十五 　　日
                            　　　臺灣苗栗地方法院刑事第二庭
                                　　審判長法　官  周 淡 怡
                      　　　　　　　　　　法　官  張 文 毓
　　　　　　　                            法　官　顧 正 德
右正本證明與原本無異。
本判決不得上訴。
                                          書記官  黃 正 中
中　　　華　　　民　　　國　　九十三　　年　　　四　　　月　　 二十 　　日
附錄本判決論罪科刑法條全文：
中華民國刑法第二百七十七條第一項
(普通傷害罪)
傷害人之身體或健康者，處三年以下有期徒刑、拘役或一千元以下罰金。
中華民國刑法第三百五十四條
毀棄、損壞前二條以外之他人之物或致令不堪用，足以生損害於公眾或他人者，處二
年以下有期徒刑、拘役或五百元以下罰金。
